【裁判字號】    92,交抗,187
【裁判日期】    920430
【裁判案由】    違反道路交通管理處罰條例
【裁判全文】
臺灣高等法院交通事件裁定                        九十二年度交抗字第一八七號
    抗  告  人  甲○○
    即受處分人
右抗告人因違反道路交通管理處罰條例案件，不服臺灣板橋地方法院中華民國九十一
年十二月三十一日裁定（九十一年度交聲字第一六五三號），提起抗告，本院裁定如
左：
    主  文
抗告駁回。
    理  由
一、本件原裁定以抗告人即異議人甲○○於民國九十一年八月二十九日下午五時二十
    二分許，駕駛車牌號碼ＩＱＢ─三四八號重型機器腳踏車，於台北市○○路○段
    與敦煌路口行駛劃有禁行機車之標線，而不在規定車道行駛之事實，為受處分人
    所不爭執，並有違規相片乙幀在卷可稽，台北市政府警察局大同分局北市警同分
    交字第０九一六二九九六五００號書函亦說明，值勤員警依違規事實予以逕行舉
    發並無違誤之處，有前開書函乙紙附卷可參，堪信為真。受處分人即異議人雖稱
    該地段是白虛線轉成雙白線，並在雙白線另一車道上寫上禁行機車，而其看到此
    一情況想轉入機慢車道，惟正值下班時間，右邊還有兩輛機車在行駛，為道路設
    計上的陷阱云云。惟觀諸前開卷附之違規相片，受處分人即異議人所騎乘之車道
    ，地上明顯劃有「禁行機車」之標線，該車道與機車專用道間亦有明顯之雙邊禁
    止變換車道線，而在一段距離前即可注意，並有充分反應的時間變換至機車專用
    道。參諸採證相片上機車專用道上亦有三部機器腳踏車均能按照規定行駛於專用
    車道上。足徵本件乃是受處分人即異議人並未注意前開標線之規定，而未駛入規
    定車道，自仍違反前開規定。則原處分機關依法裁決受處分人即異議人罰鍰新台
    幣六百元，並記違規點數一點，核無違誤。本件異議為無理由，應予駁回。
二、抗告意旨略以機車專用道的位址是劃線於橋上，並非一上橋就劃上，要騎到該位
    置才看見禁行機車，這難道不是道路陷阱，前開機車專用道上有三部機車均能按
    照規定行駛於專用車道，如果我是經常使用這條道路的話，一定會了解這條道路
三、按機器腳踏車，不在規定車道行駛者，處駕駛人六百元以上一千八百元以下罰鍰
    ，又違反上開規定者，記違規點數一點，道路交通管理處罰條例第四十五條第十
    三款、第六十三條第一項第一款分別定有明文。查抗告人於九十一年八月二十
    九日下午五時二十二分許，駕駛車牌號碼ＩＱＢ─三四八號重型機器腳踏車，於
    台北市○○路○段與敦煌路口行駛劃有禁行機車之標線，而不在規定車道行駛之
    事實，為抗告人所承認，並有違規相片乙幀在卷可稽，台北市政府警察局大同分
    局九十一年十月一日北市警同分交字第０九一六二九九六五００號書函在卷可稽
    ，且從卷附之相片觀之，抗告人確實行駛於標有「禁行機車」之道上，而該車道
    上只有抗告人一部車，其他之機車確係行駛於抗告人右方之機車專用道上，抗告
    人雖以該路段為道路設計上之陷阱，惟是否有此情事，抗告人可向主管機關陳述
    意見，請其檢討改進，但尚難以抗告人之看法，認為沒有前揭之違規，該路段既
    有標誌、標線，抗告人仍須依該標誌、標線行駛，況相片上之其他機器腳踏車之
    駕駛人均能遵照該標誌、標線行駛，並無不能遵照規定之情形，本件抗告人違規
    之事實明確，原裁定認原處分機關援引前開規定對抗告人裁處罰鍰新台幣六百元
    ，並記違規點數一點，核無違誤，而駁回抗告人之異議，揆諸前揭之規定，並無
    不當，抗告人之抗告為無理由，應予駁回。
四、依道路交通管理處罰條例第八十九條，道路交通案件處理辦法第二十六條，刑事
    訴訟法第四百十二條裁定如主文。
中      華      民      國    九十二    年     四       月     三十   日
                              臺灣高等法院交通法庭
                                  審判長法  官  陳  正  雄
                                        法  官  許  錦  印
                                        法  官  許  宗  和
右正本證明與原本無異。
不得再抗告。
                                        書記官  廖  艷  莉
中      華      民      國    九十二    年     四       月     三十   日


司法院資訊處製作；財團法人民間司法改革基金會備份。
